臺灣臺南地方法院刑事判決
111年度交簡上字第150號
上  訴  人  陳珮盈
即  被  告          


送達代收人  陳忠潤

上列上訴人即被告因過失傷害案件，不服本院111年度交簡字第
1674號中華民國111年5月13日第一審刑事簡易判決（聲請簡易判
決處刑案號：111年度調偵字第778號），提起上訴，被告於本院
審理中就被訴事實為有罪之陳述，本院管轄之第二審合議庭裁定
改行簡式審判程序，判決如下：
    主  文
上訴駁回。
陳珮盈緩刑貳年。
    事實及理由
一、按本案上訴人即被告陳珮盈所犯為死刑、無期徒刑、最輕本
    刑3年以上有期徒刑以外之罪，亦非屬高等法院管轄之第一
    審案件，其於本院審理中，就被訴事實為有罪之陳述，經告
    知簡式審判程序之旨，並聽取檢察官、被告之意見後，本院
    合議庭依刑事訴訟法第364條、第273條之1第1項裁定進行簡
    式審判程序，是本案之證據調查，依同法第273條之2規定，
    不受同法第159條第1項、第161條之2、第161條之3、第163
    條之1，及第164條至第170條所規定證據能力認定及調查方
    式之限制，合先敘明。
二、本案經本院審理結果，認第一審判決對被告羅慶瑩論以刑法
    第284條前段之過失傷害罪，量處拘役20日，並諭知易科罰
    金之折算標準，其認事用法及量刑均無不當，應予維持，且
    就證據部份應予補充「被告於本院審理程序之自白及本院11
    1年度南司刑簡上移調字第36號調解筆錄」外，餘均引用第
    一審判決書記載之事實、證據及理由（如附件）。
三、上訴意旨略以：上訴人即被告承認犯罪，且對於前次調解無
    故缺席深感抱歉，希望可以再與告訴人達成和解，並請求法
    院給予其緩刑宣告等語（見交簡上卷第15、85頁）。是本件
    被告提起上訴之目的，無非因尚未與告訴人成立和解，希望
    能在上訴審中尋求與告訴人和解之機會，俾使法院因此能給
    予其緩刑宣告，並未指摘原審判決有任何認事用法違法或不
    當之處；且被告於本院審理時，業與告訴人成立調解，有本
    院111年度南司刑簡上移調字第36號調解筆錄1份在卷可稽（
    見交簡上卷第51至52頁），被告對於犯罪事實亦表示認罪（
    見交簡上卷第85頁），故其提起上訴，實無理由，應予駁回
    。
四、末查，被告未曾因故意犯罪受有期徒刑以上刑之宣告，有臺
    灣高等法院被告前案紀錄表一份在卷可按，其因一時疏忽肇
    事而觸犯刑章，犯後坦承自身過失，並與告訴人成立調解賠
    償損害，且告訴人亦於調解筆錄中表示「願意原諒被告，不
    再追究其責任，且請求法院從輕量刑或給予其緩刑宣告之機
    會」，本院認被告經此偵審程序及罪刑之宣告，當知所警惕
    而無再犯之虞，因認其所宣告之刑，以暫不執行為適當，爰
    依刑法第74條第1項第1款之規定宣告緩刑2年，以啟自新。
據上論斷，應依刑事訴訟法第455條之1第1項、第3項、第364條
、第368條、第373條、第273條之1、第454條第2項，刑法第74條
第1項第1款，判決如主文。
本案經檢察官蘇榮照聲請以簡易判決處刑，檢察官陳于文到庭執
行職務。
中　　華　　民　　國　　111 　年　　8 　　月　　25　　日
                  刑事第三庭  審判長法  官  陳振謙
  　　　　　　　　　　　　　　　　　法  官  蔡直青
  　　　　　　　　　　　　　　　　　法  官  茆怡文
以上正本證明與原本無異。
本件不得上訴。
  　　　　　　　　　　　　　　　    書記官　黃憶筑
中　　華　　民　　國　　111 　年　　8 　　月　　25　　日
附件：
臺灣臺南地方法院刑事簡易判決
111年度交簡字第1674號
聲　請　人　臺灣臺南地方檢察署檢察官
被　　　告　陳珮盈　女　(民國00年0月00日生)
　　　　　　　　　　身分證統一編號：Z000000000號
　　　　　　　　　　住彰化縣○○鎮○○○路000○00號
　　　　　　　　　　居彰化縣○○鄉○○路0段000○0號
上列被告因過失傷害案件，經檢察官聲請以簡易判決處刑（111
年度調偵字第778號），本院判決如下：
    主  文
陳珮盈犯過失傷害罪，處拘役貳拾日，如易科罰金，以新臺幣壹
仟元折算壹日。
    事實及理由
一、本件犯罪事實及證據，除如附件（即檢察官聲請簡易判決處
    刑書）所示犯罪事實第6列之「視距良好」改為「視距良好
    、行車管制號誌動作正常」外，其餘均引用附件之記載。
二、核被告陳珮盈所為，係犯刑法第284條前段之過失傷害罪。
    又本件依刑法第62條前段關於自首之規定，減輕其刑。
三、爰審酌被告領有駕駛執照，騎乘普通重型機車，行駛於道路
    上，本應注意道路交通安全規則之規定，以維行車安全，竟
    於夜間騎車時未開亮頭燈，且於行經有燈光號誌之交岔路口
    時，未遵守燈光號誌之指揮減速停止於交岔路口前，擅自闖
    越紅燈，直行進入路口，因而與綠燈左轉之告訴人車輛碰撞
    ，造成車禍發生，破壞用路人對交通號誌之信賴，並致告訴
    人受有傷害，危害道路交通安全，缺乏尊重其他用路人生命
    財產安全之觀念，惟念及被告犯後坦承犯行，兼衡被告夜間
    駕駛未開亮頭燈，亦未依號誌指示行駛，闖越紅燈，為本案
    車禍發生之原因，告訴人綠燈左轉無肇事因素，且被告迄未
    與告訴人達成和解、調解或賠償，暨考量告訴人之傷勢、被
    告之素行、智識程度及家庭經濟狀況等一切情狀，量處如主
    文所示之刑，並諭知易科罰金之折算標準，以資儆懲。
四、應依刑事訴訟法第449條第1項前段、第454條第2項，刑法第
    284條前段、第62條前段、第41條第1項前段，刑法施行法第
    1條之1第1項，逕以簡易判決處如主文所示之刑。
五、如不服本件判決，得自收受送達之日起20日內，向本院提起
    上訴狀（須附繕本），上訴於本院管轄之第二審地方法院合
    議庭。
六、本案經檢察官蘇榮照聲請以簡易判決處刑。
中　　華　　民　　國　　111 　年　　5 　　月　　13　　日
                  刑事第十六庭  法　官　盧鳳田
以上正本證明與原本無異。
  　　　　　　　　　　　　　　　書記官　洪筱喬
中　　華　　民　　國　　111 　年　　5 　　月　　13　　日
附錄本案論罪科刑法條：
中華民國刑法第284條
因過失傷害人者，處1年以下有期徒刑、拘役或10萬元以下罰金
；致重傷者，處3年以下有期徒刑、拘役或30萬元以下罰金。
◎附件：（下列除列出者，餘均省略）
臺灣臺南地方檢察署檢察官聲請簡易判決處刑書
                                    111年度調偵字第778號
　　被　　　告　陳珮盈　
上列被告因過失傷害案件，業經偵查終結，認為宜以簡易判決處
刑，茲將犯罪事實及證據並所犯法條分敘如下：
　　　　犯罪事實
一、陳珮盈於民國110年8月13日19時26分許，騎乘車牌號碼000-
    000號普通重型機車，沿臺南市中西區民生路1段由西往東方
    向行駛，行經該路段與永福路2段之交岔路口時，原應注意
    行駛至交岔路口，其行進應遵守燈光號誌之指示，且夜間應
    開亮頭燈，而依當時天候晴、夜間有照明、路面乾燥、無缺
    陷、無障礙物、視距良好之情狀，客觀上並無不能注意之情
    形，竟疏於注意及此，未開亮頭燈並闖越紅燈駛入該交岔路
    口，適林羽倩駕駛車牌號碼000-0000號自小客車，沿民生路
    1段由東往西方向行駛至該路口左轉時，雙方因而發生碰撞
    ，致林羽倩受有胸部挫傷之傷害。
二、案經林羽倩訴由臺南市政府警察局第二分局報告偵辦。
　　　　證據並所犯法條
一、上揭犯罪事實，業據被告陳珮盈於警詢時及偵查中均坦承不
    諱，核與告訴人林羽倩指訴情節大致相符，復有道路交通事
    故現場圖、道路交通事故調查報告表（一）（二）、奇美醫
    療財團法人奇美醫院診斷證明書、現場暨車損照片、行車紀
    錄器錄影光碟暨畫面擷取等在卷可稽。按「汽車行駛至交岔
    路口，其行進、轉彎，應遵守燈光號誌或交通指揮人員之指
    揮，遇有交通指揮人員指揮與燈光號誌並用時，以交通指揮
    人員之指揮為準。」、「汽車行駛時，夜間應開亮頭燈」道
    路交通安全規則第 102 條第 1 項第 1 款、第 109 條第 1
     項第 1 款分別定有明文，被告騎車自應注意遵守上揭規定
    ，且依當時情形又無不能注意之情事，被告竟疏於注意及此
    ，致與告訴人所駕駛車輛發生碰撞，造成告訴人受有前揭傷
    害，被告顯有過失，且本件交通事故，經送臺南市車輛行車
    事故鑑定會鑑定結果，亦同此意見，此有該會函文及鑑定意
    見書（111年2月23日南市交鑑字第1110276383號、南鑑0000
    000案）在卷可參。再告訴人確因本件車禍而受傷，則被告
    之過失行為與告訴人之傷害結果間，自具有相當因果關係。
    本件事證明確，被告犯嫌堪予認定。
二、核被告所為，係犯刑法第 284 條前段之過失傷害罪嫌。被
    告於肇事後，報警時已報明為肇事人，有臺南市政府警察局
    第二分局交通分隊道路交通事故肇事人自首情形紀錄表1紙
    附卷可稽，合於刑法自首之要件，請依刑法第 62 條規定得
    減輕其刑。
中　　華　　民　　國　 111　　年　　4 　　月　　14  　日
　　　　　　　　　　　　　　　檢察官  蘇榮照
中　　華　　民　　國　 111　　年　　4 　　月　　21　　日
                              書記官  鍾明智